【裁判字號】    97,訴,1772
【裁判日期】    980630
【裁判案由】    違反毒品危害防制條例
【裁判全文】
臺灣屏東地方法院刑事判決              97年度訴字第1772號
公  訴  人  臺灣屏東地方法院檢察署檢察官
被      告  甲○○
                    （另案在監執行）
上列被告因違反毒品危害防制條例案件，經檢察官提起公訴（97
年度毒偵字第2392號），本院於準備程序進行中，因被告就被訴
事實為有罪之陳述，經告知簡式審判程序意旨，並聽取公訴人及
被告之意見後，本院合議庭裁定由受命法官獨任依簡式審判程序
審理，判決如下：
    主  文
甲○○施用第一級毒品，累犯，處有期徒刑壹年，扣案之海洛因
貳包（驗餘各淨重零點零玖肆公克）均沒收銷燬之。
    事  實
一、甲○○前曾於民國89年間因施用毒品案件，經臺灣高雄地方
    法院裁定送觀察、勒戒及強制戒治後，於90年8 月10日停止
    戒治出戒治所，迨於91年2 月8 日保護管束期滿執行完畢，
    由臺灣高雄地方法院檢察署檢察官以91年度戒毒偵字第202
    號不起訴處分確定；復於93年間因違反毒品危害防制條例案
    件，經本院以94年度訴字第34號判決判處有期徒刑10月、6
    月，應執行有期徒刑1 年2 月確定；又於94年間因施用毒品
    案件，經臺灣高雄地方法院以94年度訴字第4068號判決判處
    有期徒刑8 月確定；再於94年間因竊盜案件，經臺灣高雄地
    方法院以94年度易字第280 號判決判處有期徒刑9 月確定，
    嗣上開有期徒刑接續執行，經該院以96年度聲減字第2182號
    分別減刑後，應執行有期徒刑11月又15日，於96年9 月13日
    執行完畢出監。詎其猶不知悔改，竟基於施用第一級毒品海
    洛因之犯意，於97年11月10日10時許，在屏東縣萬丹鄉○○
    村○○街4 巷12號住處，以將第一級毒品海洛因摻水置入針
    筒內注射之方式，施用第一級毒品海洛因1 次，嗣於同日14
    時30分許，騎乘機車行經屏東縣萬丹鄉○○路○ 段142 號旁
    大圳某處，因形跡可疑為警攔檢時，停車不慎致機車倒地，
    自機車內掉出以橡皮筋綑綁紙張之不明物品，經警詢問始坦
    承該物為毒品海洛因並經警帶回警局，同意採尿送驗呈嗎啡
    陽性反應而獲上情，並扣得其施用所餘之海洛因2 包（驗前
    各淨重0.102 公克、驗餘各淨重0.094 公克）。
二、案經屏東縣警察局潮州分局報告臺灣屏東地方法院檢察署檢
    察官偵查起訴。
    理  由
一、本件被告甲○○所犯係死刑、無期徒刑、最輕本刑為3 年以
    上有期徒刑以外之罪，其於準備程序中就被訴事實為有罪之
    陳述，經法官告知簡式審判程序之旨，並聽取當事人之意見
    後，本院認為適宜由受命法官獨任進行簡式審判程序。
二、上揭犯罪事實，業據被告於警詢、偵訊及本院審理中均坦承
    不諱；且被告於97年11月10日為警查獲後所採集之尿液，經
    屏東縣政府警察局潮州分局（下稱潮州分局）員警以台灣尖
    端先進生技醫藥股份有限公司之檢驗快速篩檢試劑檢驗後，
    再送台灣檢驗科技股份有限公司檢驗結果，均呈嗎啡（即海
    洛因水解後之反應）之陽性反應，此有台灣檢驗科技股份有
    限公司97年11月25日編號KH2008B0000000號濫用藥物尿液檢
    驗報告、潮州分局毒品案件涉嫌人尿液採證編號姓名對照表
    、潮州分局尿液初步檢驗報告表各1 紙及初步檢驗照片1 幀
    在卷可稽。另查獲扣案粉末2 包均含海洛因成分（驗前各淨
    重0.102 公克、驗餘各淨重0.094 公克），有高雄市立凱旋
    醫院98年2 月13日高市凱醫驗字第8735號濫用藥物成品檢驗
    鑑定書1 紙、潮州分局毒品初步檢驗報告表1 紙、初步檢驗
    照片2 幀在卷足憑，上述鑑驗結果，係檢驗機關本於專業知
    識及以精密儀器或科學檢驗方法所得之結論，自可憑信，綜
    上足認，本案事證明確，被告上開犯行應堪認定。
三、被告前於89年間因施用毒品案件，經臺灣高雄地方法院裁定
    送觀察、勒戒及強制戒治後，於90年8 月10日停止戒治出戒
    治所，迨於91年2 月8 日保護管束期滿執行完畢，由臺灣高
    雄地方法院檢察署檢察官以91年度戒毒偵字第202 號不起訴
    處分確定；復於93年間因違反毒品危害防制條例案件，經本
    院以94年度訴字第34號判決判處有期徒刑10月、6 月，應執
    行有期徒刑1 年2 月確定，是被告已於強制戒治執行完畢後
    5 年內再犯毒品案件，並經判處罪刑確定，有臺灣高等法院
    被告前案紀錄表可稽，是本件雖於5 年後再犯，仍應依法論
    罪科刑（最高法院97年度第5 次刑事庭會議決議意旨參照）
    。核被告所為，係犯毒品危害防制條例第10條第1 項之施用
    第一級毒品罪。其施用前持有第一級毒品海洛因之低度行為
    ，為施用之高度行為吸收，不另論罪。被告有事實欄所載刑
    之執行完畢紀錄，有臺灣高等法院被告前案紀錄表在卷可按
    ，其受有期徒刑執行完畢後，5 年內故意再犯本件有期徒刑
    以上之罪，為累犯，應依刑法第47條第1 項減輕其刑。爰審
    酌被告前因施用毒品案件，已經觀察、勒戒、強制戒治執行
    完畢後，仍不思悔改，徹底袪除施用毒品之惡習，竟又施用
    海洛因，且又因毒品案件現在監執行，益顯其無戒絕毒品之
    意且繼續沈淪毒海之中，意志力甚為薄弱，惟念及其施用毒
    品之犯行，在本質上乃屬戕害自己身心健康之行為，尚未害
    及他人，犯後坦承犯行並配合驗尿，態度尚佳等一切情狀，
    量處如主文所示之刑。扣案之粉末2 包為第一級毒品海洛因
    ，業如上述，且為被告本件施用毒品所餘留，業據其供述明
    確（本院卷第206 頁），又包裝所用之外包裝袋因包裝而沾
    附有第一級毒品於內，難以析離，應整體視為本件查獲毒品
    之一部，併同其內毒品均依毒品危害防制條例第18條第1 項
    沒收銷燬之。
據上論斷，應依刑事訴訟法第273 條之1 第1 項、第299 條第1
項前段，毒品危害防制條例第10條第1 項、第18條第1 項前段，
刑法第11條、第47條第1 項，判決如主文。
本案經檢察官陳狄建到庭執行職務。
中    華    民    國    98    年    6     月    30    日
                  刑事第二庭    法  官  劉怡孜
以上正本證明與原本無異。
如不服本判決應於收受判決後10日內向本院提出上訴書狀，並
應敘述具體理由；其未敘述上訴理由者，應於上訴期間屆滿後
20日內向本院補提理由書（均須按他造當事人之人數附繕本）
「切勿逕送上級法院」。
中    華    民    國    98    年    7     月    1     日
                                書記官  馮得弟
附錄本案判決論罪科刑法條：
毒品危害防制條例第10條第1項
施用第一級毒品者，處6月以上5年以下有期徒刑。


司法院資訊處製作；財團法人民間司法改革基金會備份。
